臺灣臺北地方法院民事裁定
110年度訴字第5484號
聲  請  人  吳木川  
訴訟代理人  魏英哲律師（法扶律師）
相  對  人  陳龍林  

            陳會明  

            范姜月娥
            陳威郡  
            陳雪麗  
            陳雪秋  
            陳玲玲  
            陳純純  
            吳易明  

            吳張淑美

            盧月英  
            馬吳雅玲
            吳倩玉  
            吳枘樺  
            吳英杰  
            陳添財  

            陳冠霖  

            陳思如  
上列聲請人因與臺北市政府間請求返還不當得利等事件，聲請追
加相對人為原告，本院裁定如下：
    主  文
相對人應於本裁定送達後十日內追加為原告，逾期未追加，視為
已一同起訴。
    理  由
一、訴訟標的對於數人必須合一確定而應共同起訴，如其中一人
    或數人拒絕同為原告而無正當理由者，法院得依原告聲請，
    以裁定命該未起訴之人於一定期間內追加為原告。逾期未追
    加者，視為已一同起訴，民事訴訟法第56條之1第1項定有明
    文。又公同共有債權人起訴請求債務人履行債務，係公同共
    有債權之權利行使，非屬回復公同共有債權之請求，尚無民
    法第821條規定之準用；而應依同法第831條準用第828條第3
    項規定，除法律另有規定外，須得其他公同共有人全體之同
    意，或由公同共有人全體為原告，其當事人之適格始無欠缺
    （最高法院104年度第3次民事庭會議決議參照）。　　
二、本件聲請人即原告吳木川起訴主張：其祖父吳根銘於民國61
    年12月25日過世，所有臺北市○○區○○段○○段000○0地號土地
    及同區段000之0地號土地（下稱系爭土地），應由其繼承人
    公同共有。惟系爭土地於77年、79年於遭被告臺北市政府徵
    收並提存補償費，該提存應不生清償效力。原告與其他繼承
    人仍有繼續使用系爭土地之權，爰依民法第179條、第184條
    第1項規定，向原告請求損害賠償，故本件訴訟標的對於全
    體繼承人必須合一確定而應共同起訴，故聲請裁定命相對人
    於一定期間內追加為原告等語。經核，聲請人主張其先祖吳
    根銘所有前開土地，於死亡後經繼承人繼承，再由被告徵收
    並以吳根銘名義提存等情，業據聲請人提出系爭土地登記謄
    本、提存書、戶籍謄本與繼承系統表以為釋明（見本院卷第
    47至55頁、第65至83頁、第153至225頁)。其主張其依繼承
    系爭土地，請求被告給付相當於租金之不當得利，顯係基於
    公同共有法律關係而為主張，揆諸首揭說明，對於繼承系爭
    土地公同共有人間必須合一確定而應共同起訴，其當事人始
    為適格，又聲請人提起本件訴訟，係為伸張及防衛其公同共
    有財產之權利所必要，而相對人經本院送達聲請人書狀通知
    其表示意見，迄今未表示意見（見本院卷第305至311頁），
    是本件聲請尚非無據。爰依民事訴訟法第56條之1第1項，命
    相對人於本裁定送達後10日內追加為原告，如逾期未追加，
    視為已一同起訴。　　　　
中　　華　　民　　國　　110 　年　　12　　月　　14　　日
                  民事第九庭  法  官 曾育祺
以上正本係照原本作成。
如不服本裁定應於送達後10日內向本院提出抗告狀，並繳納抗告
費新臺幣1,000元。　　　　　　　　　
中　　華　　民　　國　　110 　年　　12　　月　　14　　日
                              書記官  賴竺君